Hi! I'am Faiz Haidar

Programmer

085775252106

faizhaidar46@gmail.com



Faiz Haidar



Profile

Pengalaman 4+ tahun di bidang pemograman PHP menggunakan framework Laravel berspesialisasi dalam pengembangan situs web dan seorang designer UI/UX yang bersemangat dan dapat mewujudkan ide & konsep inovatif

Saya ahli dalam bidang pembuatan desain produk digital seperti aplikasi dan website

Experience

Apprenticeship

Jan 2021 - Apr 2021 Memverifikasi data di perusahaan BPPBJ untuk melayani masyarakat yang ingin mendaftar UMKM

Company project Feb 2023 - Jul 2023

Membuat aplikasi administrasi bebasis website dengan menggunakan framework Laravel dan landing page menggunakan React JS

Web Design 2021 - 2022

Menjadi Web Design di Pesantren PeTIK Membuat tampilan Aplikasi siwikoja

menggunakan framework CSS

Design competition

June 2022

Mengikuti Kompetisi lomba Design UI secara online yang diadakan di Universitas Mercu Buana Yogyakarta

Skills

Web Design

Competent

Membuat website dengan tampilan yang menarik & modern menggunakan React JS

Visual Design

Proficient

Membuat Desain Visual yang Menarik dan menyampaikan informasi dalam konten

UI Design

Expert

Merancang Tampilan Pengguna dari Riset dan Wireframes

Prototyping

Proficient

Membuat konsep prototype dari desain user interface yang telah dibuat

Education

Pesantren PeTIK II Jombang

2022 - 2023

SMK Negeri 1 Jakarta

2019 - 2022